Inventaris van de archieven van de Ordedienst en de Binnenlandse Strijdkrachten, en Afwikkelingsbureau, 1941-1956
Nationaal Archief, Den Haag
- Dossiers van personen en organisaties, alfabetisch geordend (P-dossiers), 9
  - P-dossiers Binnenlandse Strijdkrachten., 9.1
    - P-dossiers betreffende personen, in dienst van de Binnenlandse Strijdkrachten, wier achternamen beginnen met beginletter: J., 1944-1956; 2820-2889; 70 pakken
      - Jansen, E. – Jansen, G., 2836
      - Jansen, G.A. – Jansen, G.W., 2837
      - Jansen, H. – Jansen, H.W., 2838
      - Jansen, J. – Jansen, J., 2839
      - Jansen, J.A. – Jansen, J.F., 2840
      - Jansen, J.L. – Jansen, K., 2841
      - Jansen, L. – Jansen, P.J., 2842
      - Jansen, P.J.C. – Jansen, T.S., 2843
      - Jansen, T.W. – Jansen, Z., 2844
      - Jansen van Beek – Jansse, 2845
      - Janssen, A. – Janssen, D., 2846
      - Janssen, E. – Janssen, H.G., 2847
      - Janssen, H.H. – Janssen, J.F., 2848
      - Janssen, J.G. – Janssen, K., 2849
      - Janssen, L. – Janssen, P., 2850
      - Janssen, P.A. – Janssen, T., 2851
      - Janssen, W. – Janssen, W.L., 2852
      - Janssen, W.M. – Janssen, W.T., 2853
      - Janssons – Jaustra, 2854
      - Jautze – Jellesma, 2855
      - Jelles – Jentjens, 2856
      - Jentzema – Jeuken, H., 2857
      - Jeuken, J. – Jiskoot, 2858
      - Jissink – Johanknegt, 2859
      - Johannes – Jong de, 2860
      - Jong, A. de – Jong, A. de, 2861
      - Jong, A.A. de – Jong, B. de, 2862
      - Jong, B.C. de – Jong, D. de, 2863
      - Jong, D.G. de – Jong, G. de, 2864
      - Jong, G.A. de – Jong, I. de, 2865
      - Jong, J. de – Jong, J. de, 2866
      - Jong, J.A. de – Jong, J.H. de, 2867
      - Jong, J.J. de – Jong, L.M. de, 2868
      - Jong, L.P. de – Jong, O. de, 2869
      - Jong, P. de – Jong, R. de, 2870
      - Jong, S. de – Jong, W., 2871
      - Jong, W.A. de – Jonge, A. de, 2872
      - Jonge, A.A. de – Jonge, H. de, 2873
      - Jonge, H.C. de – Jonge, K. de, 2874
      - Jonge, K.D. de – Jonge, W.D. de, 2875
      - Jonge, W.T. de – Jongeling, 2876
      - Jongema – Jongens, 2877
      - Jongepier – Jongh, H. de, 2878
      - Jongh, J. de – Jongman, H., 2879
      - Jongman, J. – Jonk het, 2880
      - Jonker, A. – Jonker, J., 2881
      - Jonker, J.A. – Jonkers, F., 2882
      - Jonkers, G. – Jonkman, M., 2883
      - Jonkman, P. – Joostema, 2884
      - Joosten – Jordaans, 2885
      - Jordan – Jorwerda, 2886
      - Josepheij – Juffermans, 2887
      - Juist – Jurg, 2888
      - Jurgens – Juijn, 2889
    - P-dossiers betreffende personen, in dienst van de Binnenlandse Strijdkrachten, wier achternamen beginnen met beginletter: K., 1944-1956; 2890-2891, 2893-3035; 146 pakken
      - Kaa - Kaan, 2890
      - Kaandorp - Kaayen, 2891
      - Kaayk – Kalb, 2893
      - Kalberg - Kalkeren, 2894
      - Kalkers - Kalsbeek, 2895
      - Kalse - Kam, 2896
      - Kamman - Kamp, A., 2897
      - Kamp, B. - Kampen, M., 2898
      - Kampen, N. - Kamphuis, J., 2899
      - Kamphuis, K. - Kamstra, 2900
      - Kan - Kansrek, 2901
      - Kant - Kapper, A., 2902
      - Kapper, H. - Kardurk, 2903
      - Kardux - Karreman, 2904
      - Karremans - Karsbergen, 2905
      - Kasbergen - Kastein, 2906
      - Katelein - Katen, 2907
      - Kater - Kaufmann, 2908
      - Kauling - Keesman, C., 2909
      - Keesman, D. - Keizer, G., 2910
      - Keizer, H. - Kelderman, G., 2911
      - Kelderman, H. - Kemenade, 2912
      - Kemerink - Kempen, P., 2913
      - Kempen, V. - Kempers, L., 2914
      - Kempers, P. – Kerkan, 2915
      - Kerkdijk - Kerkhof, 2916
      - Kerkhoff - Kerling, 2917
      - Kermis - Kerssies, 2918
      - Kerst - Kes, 2919
      - Keser - Kessen, A., 2920
      - Kessen, F. - Ketema, 2921
      - Ketmann - Keulen, H., 2922
      - Keulen, J. - Keus, 2923
      - Keuskamp - Keijzer, A., 2924
      - Keijzer, B. - Kieboom, J., 2925
      - Kieboom, M. - Kienstra, 2926
      - Kiepe - Kiewiet, H., 2927
      - Kiewiet, J. - Kiljan, 2928
      - Kilkens - Kingma, J., 2929
      - Kingma, K. - Kistemaker, A., 2930
      - Kistemaker, B. - Klaassen, C., 2931
      - Klaassen, E - Klaessen, 2932
      - Klafter - Klark, 2933
      - Klas - Klaver, 2934
      - Klaveren - Kleekamp, 2935
      - Kleemans - Klein, D., 2936
      - Klein, E. - Klein, T. de, 2937
      - Klein Bennink - Klein Zessink, 2938
      - Kleinbrinke - Kleipool, 2939
      - Kleis - Klerk, J. de, 2940
      - Klerk, L. de - Kleykamp, 2941
      - Kleyn - Kleynen, J., 2942
      - Kleynen, L. - Klink, P., 2943
      - Klink, T. - Klitsie, 2944
      - Klock - Klok, J., 2945
      - Klok, L. - Klomps, G., 2946
      - Klomps, J. - Klooster, 2947
      - Kloosterboer - Kloot, C., 2948
      - Kloot, D. - Klopper, P., 2949
      - Klopper, S. - Kluit, M., 2950
      - Kluit, P. - Kluyt, 2951
      - Kluytenaar - Knaak, 2952
      - Knaap - Knegt, 2953
      - Knegtering - Knobben, 2954
      - Knobbout - Knol, R., 2955
      - Knol, S. - Knopper, G., 2956
      - Knopper, J. - Knyn, S., 2957
      - Knyn, W. – Kochx, 2958
      - Kock – Koedyk, 2959
      - Koedyker – Koekoek, 2960
      - Koel – Koelma, 2961
      - Koelman – Koenders, 2962
      - Koene – Koens, 2963
      - Koense – Koestal, 2964
      - Koestering – Koeymans, 2965
      - Koeze – Koiter, 2966
      - Kok, A. – Kok, G., 2967
      - Kok, H. – Kok, J., 2968
      - Kok, K. – Kok, W., 2969
      - Kok, A. de – Koks, P., 2970
      - Koks, T. – Kolff, 2971
      - Kolfoort – Kolkman, H., 2972
      - Kolkman, J. – Kolyn, F., 2973
      - Kolyn, H. – Koning, A., 2974
      - Koning, B. – Koning, K., 2975
      - Koning, L. – Koning, H. de, 2976
      - Koning, J. de – Konings, C., 2977
      - Konings, G. – Konz, D., 2978
      - Konz, H. – Kooiker, 2979
      - Kooima – Kooistra, J., 2980
      - Kooistra, K. – Kool, M., 2981
      - Kool, N. – Koolman, 2982
      - Koolmees – Koopman, A., 2983
      - Koopman, B – Koopmans, G., 2984
      - Koopmans, H. – Koorn, A., 2985
      - Koorn, C. – Kooten, G. van, 2986
      - Kooten, H. van – Kooy, A. van, 2987
      - Kooy, B. van – Kooyman, H., 2988
      - Kooyman, J. – Kopmeiner, 2989
      - Kopmels – Koppens, 2990
      - Koppers – Korf, H., 2991
      - Korf, J. – Korput, 2992
      - Korrel – Kort, A., 2993
      - Kort, B. de – Korte, L. de, 2994
      - Korte, M. de – Kortleve, 2995
      - Kortlever – Kos, J., 2996
      - Kos, K. – Koster, G., 2997
      - Koster, H. – Koster, P., 2998
      - Koster, R. – Kouer, 2999
      - Kouman – Kouwenhoven, J., 3000
      - Kouwenhoven, L. – Kraan, A., 3001
      - Kraan, B. – Kraayenveld, 3002
      - Kraayenzang – Kram, 3003
      - Kramer – Kramer, J., 3004
      - Kramer, K. – Kranen, G., 3005
      - Kranen, H. – Krebbers, L., 3006
      - Krebbers, M. – Kregting, 3007
      - Kreikamp – Krete, A., 3008
      - Krete, M. – Kriek, J., 3009
      - Kriek, M. – Krist, H., 3010
      - Krist, J. – Kroeze, G., 3011
      - Kroeze, H. – Krol, H., 3012
      - Krol, J. - Kröner, 3013
      - Krönig – Kroon, J., 3014
      - Kroon, K. – Krotwaar, 3015
      - Krougman – Kruimer, G., 3016
      - Kruimer, J. – Kruiter, A., 3017
      - Kruiter, F. – Kruizinga, S., 3018
      - Kruizinga, W. – Kruyf, 3019
      - Kruyff – Kruyswyk, 3020
      - Kruyt – Krygsman, J., 3021
      - Krygsman, L. – Kuhn, C., 3022
      - Kuhn, G. – Kuil, 3023
      - Kuilart – Kuiper, B., 3024
      - Kuiper, C. – Kuiper, K., 3025
      - Kuiper, L. – Kuipers, G., 3026
      - Kuipers, H. – Kuipers, P., 3027
      - Kuipers, R. – Kukler, F., 3028
      - Kukler, J. – Kuper, L., 3029
      - Kuper, P. – Kusters, G., 3030
      - Kusters, H. – Kuyk, G., 3031
      - Kuyk, H. – Kuypers, A., 3032
      - Kuypers, B. – Kuyt, A., 3033
      - Kuyt, C. – Kwakman, J., 3034
      - Kwakman, W. - Kyzer, 3035
    - P-dossiers betreffende personen, in dienst van de Binnenlandse Strijdkrachten, wier achternamen beginnen met beginletter: L., 1944-1956; 3036-3150; 115 pakken
      - Laaf – Laan, F. v.d., 3036
      - Laan, G. v.d. – Laan, R. v.d., 3037
      - Laan, S. v.d. – Laar, G., 3038
      - Laar, G.C. – Laarmans, 3039
      - Laars – Labohm, 3040
      - Labordus – Lafebre, 3041
      - Laferte – Lagendijk, 3042
      - Lager – Lahuis, 3043
      - Lak – Lam, 3044
      - Lamain – Lamboy, 3045
      - Lambrecht – Lameris, 3046
      - Lamers, A.J. – Lamers, M., 3047
      - Lamers, M.A. – Lammers, F., 3048
      - Lammers, F.J. – Lamy, 3049
      - Lancee – Landlust, 3050
      - Landman – Landzaat, 3051
      - Lanen – Lang, A. de, 3052
      - Lange, B. de – Lange, M. de, 3053
      - Lange, N. de – Langelaar, 3054
      - Langeland – Langenhof, 3055
      - Langenhoff – Langhenkel, 3056
      - Langhorst – Lankwarden, 3057
      - Lanning – Lantema, 3058
      - Lanten – Laren, 3059
      - Large le – Latjes, 3060
      - Latour – Lauwers, 3061
      - Lauwerse – Lecke, 3062
      - Leclair – Lee, 3063
      - Leebeek – Leek, 3064
      - Leeksma – Leenders, 3065
      - Leenderts – Leenes, 3066
      - Leenheer – Leent, 3067
      - Leentvaar – Leers, 3068
      - Leerschool – Leether, 3069
      - Leeuw, A. – Leeuw, G. de, 3070
      - Leeuw, H. de – Leeuw, S. de, 3071
      - Leeuw, T – Leeuwen, A.F. van, 3072
      - Leeuwen, A.G. van – Leeuwen, F. van, 3073
      - Leeuwen, G. van – Leeuwen, Jakob van, 3074
      - Leeuwen, Jan van – Leeuwen, L. van, 3075
      - Leeuwen, M. van – Leeuwen, W.J.G. van, 3076
      - Leeuwen, W.J.M. van – Leever, 3077
      - Leewens – Legrom, 3078
      - Legtelijn – Lejeune, 3079
      - Lejewaan – Lem, 3080
      - Lemain – Lemmeren, 3081
      - Lemmers – Lenden, 3082
      - Lendenkamp – Lennings, 3083
      - Leno – Lenskens, 3084
      - Lenssen – Lent, 3085
      - Lente – Lentz, 3086
      - Lenzen – Leppink, 3087
      - Lerentsveld – Letteboer, 3088
      - Letter – Leur, 3089
      - Leurdijk – Leushuis, 3090
      - Leusink – Leuveren, 3091
      - Leuvering – Levers, 3092
      - Levert – Leijen, 3093
      - Leijenaar – Leijster, 3094
      - Leijstra – Libregts, 3095
      - Lich – Lieberwirth, 3096
      - Liebrand – Liernur, 3097
      - Lierop – Lieve, 3098
      - Lieven – Ligterink, 3099
      - Ligtermoet – Limburg Stirum, 3100
      - Lime – Linde, J., 3101
      - Linde, J.L. – Lindemuller, 3102
      - Linden, A. – Linden, G.J., 3103
      - Linden, G.L. – Linden, L., 3104
      - Linden, M. – Linder, 3105
      - Linders – Linge, 3106
      - Lingeman – Linschoten, 3107
      - Linsen – Linting, 3108
      - Lintjes – Lissenberg, 3109
      - Lissendorp – Littel, 3110
      - Littooij – Lochtenberg, M., 3111
      - Lochtenberg, W. – Lodewijk, 3112
      - Lodewijks – Loendersloot, 3113
      - Loenen – Lof, 3114
      - Loffeld – Lohbeck, 3115
      - Lohe – Lok, 3116
      - Lokate – Lom, 3117
      - Loman – Londema, 3118
      - Londeman – Loo, G., 3119
      - Loo, H. – Loock, 3120
      - Loocke – Loomeijer, 3121
      - Loon, A. – Loon, J., 3122
      - Loon, J.A. – Loon, W., 3123
      - Loonen – Loos, 3124
      - Loosbroek – Looij, 3125
      - Looijaard – Looijschelder, T., 3126
      - Looijschilder – Lorijnen, 3127
      - Los – Lotten, 3128
      - Lottering – Lourensen, 3129
      - Louret – Louwe, 3130
      - Louwen – Louwersheimer, 3131
      - Louwes – Lozekoot, 3132
      - Lozeman – Lubbers, 3133
      - Lubbers, J. – Lucas, K., 3134
      - Lucas, M. – Lucius, 3135
      - Luck – Luger, 3136
      - Lugt – Lugtenburg, 3137
      - Lugters – Luiken, 3138
      - Luikinga – Luiting, 3139
      - Luitink- -Lulofs Umbgrove, 3140
      - Lumbrink – Lunter, 3141
      - Lunteren – Lust, 3142
      - Lustenberger – Lutjes, 3143
      - Lutke – Luttermer, 3144
      - Lutz – Luijf, 3145
      - Luijk – Luijken, 3146
      - Luijkenaar – Luijstenburg, 3147
      - Luijt – Luijten - Riemsdijk, 3148
      - Luijters – Lijkendijk, 3149
      - Lijklema - Lijzinga, 3150
    - P-dossiers betreffende personen, in dienst van de Binnenlandse Strijdkrachten, wier achternamen beginnen met beginletter: M., 1944-1956; 3151-3299; 149 pakken
      - Maa – Maanen, G., 3151
      - Maanen, H. – Maarle, 3152
      - Maarleveld – Maas, A., 3153
      - Maas, B. – Maas, H., 3154
      - Maas, I. – Maas, N., 3155
      - Maas, P. – Maasbommel, 3156
      - Maasdam – Maassen, J., 3157
      - Maassen, M. – Maat, L., 3158
      - Maat, M. – Machelesen, 3159
      - Machgeels – Macrander, 3160
      - Made – Maesende – sombreff, 3161
      - Maesschalk – Magnusson, 3162
      - Magre – Mak, H., 3163
      - Mak, J. – Male de Veer, 3164
      - Malefijt – Mallens, 3165
      - Maller – Man, J. de, 3166
      - Man, K. de – Manders, H., 3167
      - Manders, J. – Manen, M., 3168
      - Manen, S. – Mannien, 3169
      - Manning – Mansvelt, 3170
      - Mante – Mar, 3171
      - Maranus – Marees, 3172
      - Marel – Marinus, 3173
      - Marinussen – Marissen, 3174
      - Marissing – Markgraaff, 3175
      - Markhorst – Marokin, 3176
      - Marse – Marssum, 3177
      - Mart – Martens, O., 3178
      - Martens, P. – Martijn, 3179
      - Martijnse – Marijnissen, 3180
      - Marijnus – Masselink, 3181
      - Massen van de Brink – Mast, 3182
      - Mastbergen – Mater, 3183
      - Materman – Mathijssen, 3184
      - Matla – Matthijsse, 3185
      - Matthijssen – Mauw, 3186
      - Maij – Mecking, 3187
      - Meckman –Meegen, 3188
      - Meegeren – Meenhorst, 3189
      - Meenink – Meer, C., 3190
      - Meer, D. – Meer, H., 3191
      - Meer, J. – Meer, L., 3192
      - Meer, M. – Meer, T., 3193
      - Meer, W. – Meereveld, 3194
      - Meerhofs – Meerten, 3195
      - Meertens – Meessen, 3196
      - Meester – Meeuse, 3197
      - Meeusen – Meeuwisse, 3198
      - Meeuwissen – Meewissen, 3199
      - Meffert – Meidersma, 3200
      - Meier – Meindersma, 3201
      - Meindert – Meisenhofen, 3202
      - Meisner – Melchers, 3203
      - Melching – Melissant, 3204
      - Melisse – Mellema, R., 3205
      - Mellema, S. – Meltzer, 3206
      - Melverda – Menkveld, 3207
      - Menna – Mennings, 3208
      - Mennink – Mensinga – Stenger, 3209
      - Mensink – Menting, 3210
      - Mentink – Mercq, 3211
      - Merema – Merkus, 3212
      - Merkx – Merten, 3213
      - Mertens – Merwe, 3214
      - Merwijk – Mesman, 3215
      - Mespel – Meteren, 3216
      - Metgod – Metselaar, 3217
      - Metsema – Meuken, 3218
      - Meulblok – Meulen, F., 3219
      - Meulen, G. – Meulen, L., 3220
      - Meulen, M. – Meulenbelt, 3221
      - Meulenberg – Meulenhof, 3222
      - Meulenkamp – Meur, 3223
      - Meurders – Meurs, J., 3224
      - Meurs, L. – Meij, D., 3225
      - Meij, E. – Meijberg, 3226
      - Meijboom – Meijden, 3227
      - Meijdenberg – Meijer, B., 3228
      - Meijer, C. – Meijer, E., 3229
      - Meijer, F. – Meijer, G., 3230
      - Meijer, H. – Meijer, H.G., 3231
      - Meijer, H.H. – Meijer, J., 3232
      - Meijer, J.A. – Meijer, J.W., 3233
      - Meijer, K. – Meijer, N., 3234
      - Meijer, O.- Meijere, 3235
      - Meijeren – Meijerman, 3236
      - Meijers – Meijers, W., 3237
      - Meijgaard – Meijs, F., 3238
      - Meijs, G. – Mica, 3239
      - Michael – Michiels, 3240
      - Michielse – Middelham, 3241
      - Middelhoek – Middendorp, 3242
      - Middegaal – Mierlo, J., 3243
      - Mierlo, K. – Mihl, 3244
      - Mik – Milder, 3245
      - Milders – Min, 3246
      - Minartz – Mink, 3247
      - Minke – Minor, 3248
      - Minses – Modder, 3249
      - Modderaar – Moens, 3250
      - Moer – Moerland, 3251
      - Moerman – Moes, G., 3252
      - Moes, G.H. – Moes, W., 3253
      - Moesa – Mokveld, 3254
      - Mol – Mol, G., 3255
      - Mol, H. – Mol, J.K., 3256
      - Mol, J.M. – Mol, P., 3257
      - Mol, R. – Molen, H., 3258
      - Molen, J. – Molen, W., 3259
      - Molenaar – Molenaar, W., 3260
      - Molenaars – Molenkamp, O., 3261
      - Molenkamp, P. – Molkens, 3262
      - Moll – Moller, 3263
      - Mollerus – Mommer, 3264
      - Mommers – Monnier, 3265
      - Monninkhof – Montagne, 3266
      - Montalette – Mooibroek, 3267
      - Mooiman – Moolenijzer, 3268
      - Moolevliet – Moons, 3269
      - Moor – Moorman, H., 3270
      - Moorman, J. – Moot, 3271
      - Mooten – Mooij, 3272
      - Mooijaart – Moritz, 3273
      - Morkhoven – Mortel, H., 3274
      - Mortel, J. – Mosis, 3275
      - Mosk – Mostard, 3276
      - Mosterd – Mourik, H., 3277
      - Mourik, J. – Mouton, 3278
      - Mouw – Muiden, 3279
      - Muiderman – Mul, J., 3280
      - Mul, L. – Mulder, B., 3281
      - Mulder, C. – Mulder, F., 3282
      - Mulder, G. – Mulder, H., 3283
      - Mulder, H.A. – Mulder, J., 3284
      - Mulder, J.A. – Mulder, J.W., 3285
      - Mulder, K. – Mulder, O., 3286
      - Mulder, P. – Mulder, T., 3287
      - Mulder, W. – Mulders, G., 3288
      - Mulders, H. – Mulkens, 3289
      - Mulkom – Muller, H., 3290
      - Muller, J. – Muller, T., 3291
      - Muller, W. – Munneke, 3292
      - Munnich – Munster – van Heuven, 3293
      - Munsteren – Muris, 3294
      - Murk – Musters, 3295
      - Muter – Muijden, 3296
      - Muije - Muijsers, 3297
      - Muijsken – Mijnders, 3298
      - Mijnen – Mijwaart, 3299
    - P-dossiers betreffende personen, in dienst van de Binnenlandse Strijdkrachten, wier achternamen beginnen met beginletter: N., 1944-1956; 3300-3374; 75 pakken
      - Naaborg – Naaktgeboren, 3300
      - Naald – Naaijkens, 3301
      - Nab – Naber, 3302
      - Naberhuis – Naedenoen, 3303
      - Naeff – Nafzger, 3304
      - Nagel - Nagele, 3305
      - Nagelhout – Nagelkerke, 3306
      - Nagelkerken – Nagtegeller, 3307
      - Nagtzaam – Nakken, 3308
      - Nales – Nannes, 3309
      - Nanning – Nanninga, 3310
      - Nannings – Napel, 3311
      - Näring – Nassauw, 3312
      - Nassette – Naus, 3313
      - Nauta – Nauta, S., 3314
      - Nauta, T. – Navis, 3315
      - Nawijn – Nederhoff, 3316
      - Nederlof – Nederveen, 3317
      - Nederveld – Neele, J., 3318
      - Neele, P. – Neer, 3319
      - Neerbos – Negro, 3320
      - Neher – Nelemans, J., 3321
      - Nelemans, L. – Nelissen, J., 3322
      - Nelissen, L. – Nendels, K., 3323
      - Nendels, M. – Nes, 3324
      - Nesse – Neut, 3325
      - Neuteboom – Neven, A., 3326
      - Neven, H. – Nicol, 3327
      - Nicola – Nidelstein, 3328
      - Nie – Niehof, 3329
      - Niehoff – Niele, 3330
      - Nielen – Niemarkt, 3331
      - Mieme – Nienhuis, G., 3332
      - Nienhuis, H. – Nies, 3333
      - Niese – Nieswaaij, 3334
      - Niet – Nieuwenborg, P., 3335
      - Nieuwenborg, W. – Nieuwenhoven, 3336
      - Nieuwenhuis – Nieuwenhuize, 3337
      - Nieuwenhuizen, A. – Nieuwenhuizen, W., 3338
      - Nieuwenhuijs – Nieuwenkamp, 3339
      - Nieuwenstein – Nieuwkerk, 3340
      - Nieuwkoop – Nieuwman, 3341
      - Nieuwpoort – Niewijk, 3342
      - Niewzwaag – Nimwegen, A., 3343
      - Nimwegen, B. – Nissen, 3344
      - Nissink – Noble, 3345
      - Noch – Nollen, 3346
      - Nolles – Noo, 3347
      - Nood – Noord, 3348
      - Noorda – Noordegraaf, 3349
      - Noordeloos – Noordermoer, 3350
      - Noorderveen – Noordstrand, 3351
      - Noordsij – Noorlander, 3352
      - Noorlag – Noort, J., 3353
      - Noort, L. – Nooten, 3354
      - Nootenboom – Nooijer, 3355
      - Noppen – Nortier, 3356
      - Nossent – Notten, 3357
      - Nottet – Nouwt, 3358
      - Nowak – Nuis, 3359
      - Nuismer – Nunnink, 3360
      - Nunninkhoven – Nuijens, 3361
      - Nuijl – Nijboer, G., 3362
      - Nijboer, J. – Nijdam, 3363
      - Nijdeken – Nijenhuis, G., 3364
      - Nijenhuis, H. – Nijerhof, 3365
      - Nijf – Nijhoff, 3366
      - Nijholt – Nijhuis, 3367
      - Nijk – Nijland, G., 3368
      - Nijland, G.J. – Nijman, F., 3369
      - Nijman, G. – Nijmeijer, H., 3370
      - Nijmeijer, J. – Nijrolder, 3371
      - Nijs, A. – Nijs, J. de, 3372
      - Nijsen – Nijstadt, 3373
      - Nijsten - Nijzink, 3374
    - P-dossiers betreffende personen, in dienst van de Binnenlandse Strijdkrachten, wier achternamen beginnen met beginletter: O., 1944-1956; 3375-3444; 90 pakken
      - Obbeek – Oddens, 3375
      - Odding – Oel, 3376
      - Oelderik – Oerlemans, J., 3377
      - Oerlemans, K. – Oesterveld, 3378
      - Oetelaar – Oever, J., 3379
      - Oever, L. – Offerman, 3380
      - Offermans – Oiree, 3381
      - Oirschot – Okker, 3382
      - Okkerman – Oldemenger, 3383
      - Olden – Oldenburg, 3384
      - Oldenburger – Oldersma, 3385
      - Oldert – d’Oliveyra, 3386
      - Olivier – Olsson, 3387
      - Olst – Olthof, 3388
      - Olthoff – Omloo, 3389
      - Omme – Ommer, 3390
      - Ommeren – Ondersteijn, 3391
      - Onderwater – Onstein, 3392
      - Onstenk – Oome, 3393
      - Oomen – Oomes, 3394
      - Oomis – Ooms, 3395
      - Oomsen – Oord, 3396
      - Oordt – Oorspronk, 3397
      - Oort – Oortman, 3398
      - Oortmerssen – Oostdam, 3399
      - Oostdijck – Oosten, J.J., 3400
      - Oosten, J.P. – Oostenga, 3401
      - Oosterwijk – Oosterbosch, 3402
      - Oosterbroek – Oosterhof, 3403
      - Oosterhoff – Oosterhout, 3404
      - Oosterhuis – Oosterkamp, 3405
      - Oosterlaak – Oosterom, H., 3406
      - Oosterom, H.J. – Oosterveer, 3407
      - Oosterveld – Oosthoek, 3408
      - Oosthof – Oostland, 3409
      - Oostlander – Oostrum, 3410
      - Oostrijk – Oosterman, 3411
      - Ootes – Ooijen, W., 3412
      - Ooijen, W.A. – Opheusden, 3413
      - Ophey – Oppen, 3414
      - Oppeneer – Opstal, H., 3415
      - Opstal, H.C. – Orbons, 3416
      - Ordas – Orsel, 3417
      - Orselen – Os, C., 3418
      - Os, C.A. – Os, J.H., 3419
      - Os, J.J. v. – Osinga, 3420
      - Oskam – Oss, L., 3421
      - Oss, M. – Ostende, 3422
      - Oster – Otte, 3423
      - Ottelander den – Otten, H., 3424
      - Otten, J. – Ottenhoff, 3425
      - Ottens – Otter, H., 3426
      - Otter, J. – Ottenvanger, 3427
      - Ottes – Otto, J., 3428
      - Otto, L. – Oudeboon, 3429
      - Oude Bos – Oude Velthuis, 3430
      - Oude Vrielink – Ouden, F. den, 3431
      - Ouden, G. den – Oudenaarden, G., 3432
      - Oudenaarden, H. – Oudewortel, 3433
      - Oudgaarden – Oudsen, 3434
      - Oudshoorn – Oukes, 3435
      - Ourensma – Ouwehand, 3436
      - Ouwejan – Ouwerkerk, F., 3437
      - Ouwerkerk, G. – Overbeek, H., 3438
      - Overbeek, J. – Overberg, 3439
      - Overbosch – Overdijk, 3440
      - Overdijking – Overink, E., 3441
      - Overink, G. – Overmeeren, 3442
      - Overmeir – Overzet, 3443
      - Overzier - Oznowicz, 3444
    - P-dossiers betreffende personen, in dienst van de Binnenlandse Strijdkrachten, wier achternamen beginnen met beginletter: P., 1944-1956; 3445-3593; 249 pakken
      - Paagman – Paard, 3445
      - Paardekam – Paasman, 3446
      - Paasschen van – Paymans, 3447
      - Pabbruwe – Padolka, 3448
      - Padt – Pais, 3449
      - Paize – Pallandt, 3450
      - Pallemans – Pals, H., 3451
      - Pals, J. – Pampiermole, 3452
      - Pampus – Panjoel, 3453
      - Panken – Pannevis, 3454
      - Pans – Papot, 3455
      - Pappe – Parel van de, 3456
      - Parent – Parree, 3457
      - Parreren van – Pas, J. ten, 3458
      - Pas, A. van de – Pas, W. van de, 3459
      - Pascal – Pasma, 3460
      - Pasman – Passenier, 3461
      - Passer – Pastor, 3462
      - Pastunink – Pater, 3463
      - Pater de – Patijn, 3464
      - Pau de – Paulssen, 3465
      - Paulus – Pauvort, 3466
      - Pauw – Pauw van de, 3467
      - Pauwels – Peddemos, 3468
      - Pedderijn – Peelen, 3469
      - Peels – Peer, 3470
      - Peerbolte – Pees, 3471
      - Peet – Peeters, E., 3472
      - Peeters, F. – Peeters, I., 3473
      - Peeters, J. – Peeters, L., 3474
      - Peeters, M. – Peeters, S., 3475
      - Peeters, T. – Peizel, 3476
      - Pek - Pelgrim, 3477
      - Pelgrom – Pels, E., 3478
      - Pels, F. – Pelt, C., 3479
      - Pelt, F. – Peltzer, 3480
      - Pelzer – Pendavingh, 3481
      - Pender de – Pennen, J., 3482